hr-HR: Vrsta točke: Kuglični vrh; Laki kuglični vrh; Oštri vrh; Univerzalni vrh; Ostalo
sv: Punkttyp: Kulspets; Lätt kulspets; Vass; Universell; Övrigt
ja: ポイントタイプ: ボールポイント; ライトボールポイント; シャープ; ユニバーサル; その他
nb: Punkttype: Kulepenn; Lett kulepenn; Spiss; Universell; Annet
nl: Punt type: Bolkop; Lichte bolkop; Scherp; Universeel; Overig
de: Art der Spitze: Kugelspitze; Leichte Kugelspitze; Scharf; Universal; Sonstige
en: Point type: Ballpoint; Light ballpoint; Sharp; Universal; Other
it: Tipo di punta: A sfera; A sfera leggera; Appuntita; Universale; Altro
hu: Hegytípus: Golyós; Könnyű golyós; Hegyes; Univerzális; Egyéb
lt-LT: Antgalio tipas: Tušinukas; Lengvas tušinukas; Aštrus; Universalus; Kita
cs: Typ hrotu: Kuličkový hrot; Lehký kuličkový hrot; Ostrý hrot; Univerzální; Jiné
ru: Тип острия: Шариковая; Тонкая шариковая; Острая; Универсальная; Другое
es: Tipo de punto: Punta de bola; Punta de bola ligera; Afilado; Universal; Otro
ko: 포인트 유형: 볼포인트; 라이트 볼포인트; 샤프; 유니버설; 기타
bg-BG: Тип точка: Сачма; Фина сачма; Остър; Универсален; Други
pl: Typ punktu: Długopisowa (ballpoint); Lekka długopisowa; Ostra; Uniwersalna; Inne
pt-PT: Tipo de ponto: Esferográfica; Ponta de esferográfica fina; Afiada; Universal; Outro
fi: Kärjen tyyppi: Pallokärki; Kevyt pallokärki; Terävä; Yleiskärki; Muu
tr: Puan tipi: Yuvarlak uç; İnce yuvarlak uç; Sivri; Evrensel; Diğer
fr: Type de pointe: Pointe à bille; Pointe à bille légère; Pointu; Universel; Autre
sk-SK: Typ hrotu: Guľôčkové pero; Ľahké guľôčkové; Ostré; Univerzálne; Iné
pt-BR: Ponta tipo: Ponta esférica; Ponta esférica leve; Ponta fina; Universal; Outro
el: Τύπος αιχμής: Ballpoint; Ελαφρύ ballpoint; Μυτερό; Γενικής χρήσης; Άλλο
zh-TW: 針尖類型: 原子筆; 輕型原子筆; 尖銳; 通用; 其他
zh-CN: 针尖类型: 圆头; 小圆头; 尖头; 通用头; 其他
vi: Loại điểm: Đầu bi; Đầu bi mảnh; Đầu nhọn; Đa năng; Khác
ro-RO: Tip de punct: Bilă (ballpoint); Bilă ușoară; Ascuțit; Universal; Altele
th: ประเภทจุด: หัวลูกลื่น; หัวลูกลื่นแบบเบา; หัวแหลม; อเนกประสงค์; อื่นๆ
sl-SI: Vrsta konice: S kroglico (ballpoint); Z majhno kroglico (light ballpoint); Ostro; Univerzalno; Drugo
da: Spidstype: Kuglespids; Let kuglespids; Spids; Universal; Andet